# 关于债务重组中的费用

提问人：curiousdog 时间：2010-06-08 15:51:20
在债务重组中，债权人以取得抵债资产的公允价值入账，那取得抵债资产过程中发生的相关费用（如诉讼费、税金等），按照新准则，是应该计入抵债资产的入账价值还是计入期间费用呢？

回答人：chenyiwei
回复 楼主 curiousdog 的帖子这个问题取决于：相关费用的支付更多地是与债权债务关系的结算相关，还是与资产的取得和过户相关。与资产的取得和过户直接相关的税费可以计入取得资产的价值中。 原则上，此时计入资产价值的税费的范围不超出正常情况下以现金购买同样资产时可计入资产入账价值的税费，即仅限于为了使资产达到预定可使用状态所发生的必要、合理的支出。 所以，诉讼费等与债权债务关系的结算更为相关的支出不能计入所取得的资产的价值。